【裁判字號】    95,小上,3
【裁判日期】    950711
【裁判案由】    給付分期買賣價金
【裁判全文】
臺灣苗栗地方法院民事裁定               95年度小上字第3號
上  訴  人  乙○○
被 上 訴人  誠泰行銷股份有限公司
法定代理人  甲○○
上列當事人間請求給付分期買賣價金事件，上訴人對於民國95年
5 月30日本院苗栗簡易庭94年度苗小字第929 號第1 審判決提起
上訴，本院裁定如下：
      主    文
上訴駁回。
第二審訴訟費用新臺幣壹仟伍佰元由上訴人負擔。
      理    由
一、按對於小額程序之第一審裁判之上訴或抗告，非以其違背法
    令為理由，不得為之；上訴狀內應記載上訴理由，表明(一)原
    判決所違背之法令及其具體內容。(二)依訴訟資料可認為原判
    決有違背法令之具體事實；民事訴訟法第436 條之24第2 項
    、第436 條之25分別定有明文。又依同法第468 條規定，所
    謂判決有違背法令者，乃指判決不適用法規或適用不當而言
    ，且依同法第436 條之32第2 項所定，上開第468 條之規定
    應於小額事件之上訴程序準用之。而以判決有不適用法規或
    適用不當為上訴理由時，其上訴狀或理由書應有具體之指摘
    ，並揭示該法規之條項或內容，若係成文法以外之法則，應
    揭示該法則之旨趣，倘為司法院解釋或最高法院之判例，則
    應揭示該判解之字號或其內容，如依民事訴訟法第469 條所
    列第1 款至第5 款理由提起上訴時（該條第6 款未於小額程
    序之上訴程序準用，參照民事訴訟法第436 條之32第2 項規
    定），其上訴狀或理由書應揭示合於該條款之事實，上訴理
    由狀如未依此項方法表明者，即難認為已對原判決之違背法
    令有具體之指摘，其上訴自難認為合法，最高法院71年度台
    上字第314 號判例足資參照。次按上訴不合法者，第二審法
    院應以裁定駁回之，民事訴訟法第444 條第1 項前段定有明
    文，且依同法第436 條之32第2 項所定，此於小額事件之上
    訴程序亦準用之。
二、本件上訴人係對於小額訴訟之第1 審判決提起上訴，依其上
    訴理由狀所載係一再指陳：原審判決就貸款申請表示「乙○
    ○」簽名，是否確為上訴人本人所親簽部分，係自行目視所
    審認，違背調查局鑑定結果，甚且以疑似上訴人電話錄音為
    佐證而為前開認定，原審判決已有違背法令云云。然查：上
    訴人前揭所陳，均係就原審取捨證據及認定事實之範疇再加
    爭執，其雖漫稱原審判決就前開事項在判決書中違背法令云
    云，惟姑不論原審判決已就上訴人所陳各節具體敘明採證認
    事之理由，並無上訴人所述違背法令之情形，且上訴人提起
    上訴，並未具體指摘原審判決有如何違背法令情事，更未指
    明原審判決所違反之法令條項或其內容以及依訴訟資料有何
    判決違背法令之具體事實，參諸前開說明，自不得謂已合法
    表明上訴理由，從而本件上訴，顯難認為合法，應予駁回。
三、據上論結，本件上訴為不合法，依民事訴訟法第436 條之32
    第2 項、第444 條第1 項、第95條、第78條、第436條之19
    第1 項，裁定如主文。
中    華    民    國    95    年    7     月    11    日
                      民事庭審判長法  官  張淑芬
                                  法  官  王萬金
                                  法  官  吳振富
正本係照原本作成。
本裁定不得抗告。
                                  書記官  陳玲誼
中    華    民    國    95    年    7     月    11    日


司法院資訊處製作；財團法人民間司法改革基金會備份。
